# ADRIÁN JIMÉNEZ

# INGENIERO DE TELECOMUNICACIONES





## **DATOS DE CONTACTO**



646 04 87 83



adrian.jim.fonegmail.com



## **EXPERIENCIA LABORAL**

2023 - ACTUALMENTE

#### **PROFESOR PARTICULAR**

Clases de matematicas, fisica y quimica a alumnos de ESO y Bachillerato

2020 - 2022:

#### ANIMACION

Animacion, DJ y montaje de fiestas infantiles y catering



#### **ESTUDIOS**

2020 - ACTUALIDAD:

Grado universitario en ingenieria de telecomunicaciones

Grado en la universidad Carlos 3 de Madrid (Campus de Leganés)

2018 - 2020:

#### Bachillerato

IES Castillo de Aguila



#### **INTERESES**

Aprender cosas nuevas relacionadas con el ámbito tecnológico Programación



# **SOBRE MÍ**

Soy un estudiante muy entregado, me gusta aprender nuevas cosas relacionadas con el ámbito tecnológico

Tengo experiencia con herramientas de programación como Visual Studio, Eclipse, Matlab y Wireshark. Además del dominio en lenguajes como C y Java



### **HABILIDADES**

Trabajo en equipo
Autodeterminación
Capacidad de aprendizaje
Seriedad y puntualidad
Superación
Asertividad



### **LENGUAJES Y HERRAMIENTAS**

Programación en C nivel Medio-Alto Programación en Java nivel Medio

IDE Eclipse nivel Alto
IDE Visual Studio nivel Medio
Wireshark nivel medio
Matlab nivel Basico



Inglés: B2 Francés: A2